臺灣板橋地方法院刑事判決　　　　　　　　　　　　　九十三年度訴字第一四八號
　　　　公　訴　人　臺灣板橋地方法院檢察署檢察官
　　　　被　　　告　丁○○
　　　　指定辯護人　本院公設辯護人甲○○
右列被告因偽造有價證券等案件，經檢察官提起公訴（九十二年度偵緝字第一二八九
號），本院判決如左：
    主  文
丁○○連續意圖供行使之用，而偽造有價證券，處有期徒刑參年貳月。偽造之支票貳
紙（票號ＢＢ0000000號、ＢＢ0000000號）均沒收。
    事  實
一、丁○○原為乙○○所經營、址設臺北縣三重市○○○路一二五號麵包店之員工，
    竟意圖為自己不法所有，並基於偽造並行使有價證券之概括犯意，於民國九十一
    年一月二日，利用在上址工作之便，竊取乙○○所有，置於上址之票號ＢＢ00
    00000號、ＢＢ0000000號、ＢＢ0000000號、ＢＢ0000
    000號、ＢＢ0000000號、ＢＢ0000000號空白支票共六紙，得
    手後據為己有，並作為嗣後偽造支票以圖獲得票款之用。嗣於九十一年一月二十
    七日在臺北縣三重介壽路郵局外，經詢問不知情之路邊攤老闆如何填寫支票後，
    先在竊得之前揭ＢＢ0000000號空白支票上，偽填發票日期九十一年一月
    二十五日、面額新臺幣（下同）十五萬元，再於同日前往中國信託商業銀行三重
    分行（下稱中國信託三重分行）外之刻印店，委請不知情之刻印店老闆代刻「乙
    ○○」、「鄭淑如」印章，而偽造完成「乙○○」、「鄭淑如」印章各一枚，於
    翌日前往中央信託局三重分局內，在前開支票上蓋用前揭印章而偽造「乙○○」
    、「鄭淑如」印文各一枚，而偽造完成ＢＢ0000000號支票一紙，並向該
    行提示而行使之，惟因乙○○帳戶內存款不足等事由而未兌現；丁○○再於同年
    月二十九日，在中國信託三重分行內，於竊得之前揭ＢＢ0000000號空白
    支票上，偽填發票日期九十一年一月二十八日、面額十五萬元，並以前揭鄭淑如
    印章接續偽造鄭淑如印文二枚於支票上，而偽造完成ＢＢ0000000號支票
    一紙，復於同年月三十日，持往彰化商業銀行三重埔分行，向該行提示而行使之
    ，惟因ＢＢ0000000號支票業經乙○○於九十一年一月二十八日因察覺支
    票遭竊而掛失止付，且因簽名不符而未兌現。嗣經警依銀行留存之掛失止付票據
    提示人資料，循線查獲上情。
二、案經乙○○訴由臺北縣政府警察局三重分局報告臺灣板橋地方法院檢察署檢察官
    偵查起訴。
    理  由
一、訊據被告丁○○就右揭犯罪事實於本院審理中坦承不諱，與告訴人乙○○於警詢
    時指訴之情節互核相符，並有遺失票據申報書、票據掛失止付通知書、掛失止付
    票據提示人資料查報表、票據類查詢表、票號ＢＢ0000000號、ＢＢ00
    00000號支票影本、臺北市票據交換所退票理由單在卷可稽，足認被告前揭
    自白與事實相符，堪予採信。本件事證明確，被告犯行已堪認定，自應依法論科
    。至公訴意旨所指被告犯罪事實，認為被告係盜蓋「乙○○」、「鄭淑如」印鑑
    章，與告訴人乙○○於警詢中之指訴、被告於本院審理中之自白均不相符；又公
    訴意旨所指被告將前揭偽造之支票二紙均持往中國信託三重分行兌領等節，亦與
    偵查卷所附支票影本、掛失止付票據提示人資料查報表、臺北市票據交換所退票
    理由單所載不符，顯有誤認，均應補充更正，附此敘明。
二、核被告所為，係犯刑法第三百二十條第一項之竊盜罪、同法第二百零一條第一項
    偽造有價證券罪。被告利用不知情之刻印業者偽造乙○○、鄭淑如印章，為間接
    正犯。其偽造印章、印文之犯行，為偽造有價證券之部分行為、行使偽造有價證
    券之低度行為，為高度之偽造行為所吸收，均不另論罪。其前後二次偽造有價證
    券犯行，時間緊接，所犯復係構成要件相同之罪名，顯係出於概括犯意反覆為之
    ，為連續犯，應論以一罪，並加重其刑。又被告前揭所犯竊盜、連續偽造有價證
    券數罪間，有方法結果之牽連關係，應從一重論以連續偽造有價證券罪。爰審酌
    被告自稱於麵包店工作期間，受到被害人乙○○、鄭淑如之照顧及關心，並已另
    行支借五萬餘元，迄自行離職時仍未返還（九十二年度偵緝字第一二八九號卷，
    第十九、二十頁），竟未心存感念，反而忘恩背義，意圖偽造有價證券而竊取被
    害人支票，嗣後偽刻印章、填載十五萬元之金額後前往銀行兌領，因未能兌現而
    未得逞後，竟不放棄其犯意，再度偽開同額支票後另往其他銀行兌領，顯然執意
    偽造有價證券加以行使，嚴重危害被害人之交易信用及社會金融秩序，犯後於歷
    次訊問猶一再辯稱前揭退票支票上提示人「丁○○」背書係他人所為，於偵、審
    程序經二度通緝始到庭，顯仍心存僥倖，又犯後迄未獲被害人諒解，不容輕縱，
    兼衡其因銀行警覺而未能兌領得逞，亦未將前開支票轉予他人藉以詐借款項或購
    物，幸未造成嚴重之實質損害，於本院審理時自知事證明確，未多為無謂辯解，
    終知坦認犯行，並自稱有一幼子尚待撫育等一切情狀，量處如主文所示之刑，以
    示懲儆。至偽造之前揭有價證券支票二紙，應依刑法第二百零五條規定，不問屬
    於犯人與否，予以宣告沒收。而被告偽造之乙○○、鄭淑如印章並未扣案，被告
    自稱丟在中國信託三重分行外之水溝內而流走滅失（九十三年五月十八日審判筆
    錄），公訴意旨亦未為任何舉證說明，無從證明尚存，爰不為沒收之諭知，附此
    敘明。
據上論斷，應依刑事訴訟法第二百九十九條第一項前段，刑法第五十六條、第二百零
一條第一項、第三百二十條第一項、第五十五條、第二百零五條，罰金罰鍰提高標準
條例第一條前段，判決如主文。
本案經檢察官丙○○到庭執行職務
中　　　華　　　民　　　國　　九十三　　年　　　六　　　月　　　一　　　日
                              臺灣板橋地方法院刑事第十五庭
                                  審判長法  官  王  屏  夏
                                        法  官  戴  嘉  清
                                        法  官  王  偉  光
右正本證明與原本無異。
如不服本判決，應於判決送達後十日內，向本院提出上訴狀。
                                        書記官  陳  怡  君
中　　　華　　　民　　　國　　九十三　　年　　　六　　　月　　　三　　　日
附錄法條：
刑法第二百零一條
意圖供行使之用，而偽造、變造公債票，公司股票或其他有價證券者，處三年以上十
年以下有期徒刑，得併三千元以下罰金。
行使偽造、變造之公債票、公司股票或其他有價證券或意圖供行使之用收集或交付於
人者，處一年以上七年以下有期徒刑，得併科三千元以下罰金。
刑法第三百二十條
意圖為自己或第三人不法之所有，而竊取他人之動產者，為竊盜罪，處五
年以下有期徒刑、拘役或五百元以下罰金。
意圖為自己或第三人不法之利益，而竊佔他人之不動產者，依前項之規定
處斷。
前二項之未遂犯罰之。
